【裁判字號】    99,上訴,2563
【裁判日期】    991130
【裁判案由】    偽造文書等
【裁判全文】
臺灣高等法院刑事判決                99年度上訴字第2563號
上  訴  人
即  被  告  孫荻堯
選任辯護人  陳魁元律師
上列上訴人即被告因偽造文書等案件，不服臺灣板橋地方法院99
年度訴字第485號，中華民國99年6月24日第一審判決（起訴案號
：臺灣板橋地方法院檢察署98年度偵字第32136號），提起上訴
，本院判決如下：
    主  文
上訴駁回。
    事  實
一、孫荻堯於民國98年8、9月間，與真實姓名年籍資料均不詳之
    成年詐欺集團成員間，共同基於冒充公務員行使職權、行使
    偽造公文書及意圖為自己不法所有之犯意，先推由該詐欺集
    團內某成員，於不詳時間、地點，偽造屬公文書之「台灣台
    北地方法院地檢署」函文、「臺灣台北地方法院檢察署政務
    科偵查卷宗」封面、「臺灣台北地方法院」收據各1紙（偽
    造之印文如附表所示）後，於98年9月4日14時許，由該詐欺
    集團成員冒以「臺灣臺北地方法院法官」等名義，撥打電話
    予許黃桂玉，向許黃桂玉詐稱其涉及詐騙案，將凍結其帳戶
    且坐牢禁見，需配合提領現金新臺幣（下同）1,200,000元
    交付保管云云，並約定於同日16時許，在臺北縣板橋市○○
    路216號之土地銀行前交付款項，致許黃桂玉不疑有他，先
    至臺北縣板橋市○○路263號之郵局提領1,200,000元後，於
    上開約定之時間、地點，將1,200,000元均交與單獨前往取
    款之孫荻堯，再由孫荻堯將上開偽造之公文書3紙交付許黃
    桂玉而行使之，足生損害於臺灣臺北地方法院、臺灣臺北地
    方法院檢察署執行公務之正確性及許黃桂玉。嗣因許黃桂玉
    察覺有異，報警處理，並交付上開偽造公文書3紙以供偵辦
    ，經採集上開偽造公文書上指紋樣本，送請內政部警政署刑
    事警察局鑑定比對後，確認與孫荻堯檔存指紋卡所留存之指
    紋檔相符，復經許黃桂玉以照片指認，確認當日前往取款者
    ，即為孫荻堯本人無誤，始悉上情。
二、案經臺北縣政府警察局板橋分局移送臺灣板橋地方法院檢察
    署檢察官偵查起訴。
    理  由
一、證據能力之說明：
（一）按被告以外之人於審判外之言詞或書面陳述，除法律有規
      定者外，不得作為證據。被告以外之人於檢察事務官、司
      法警察官或司法警察調查中所為之陳述，與審判中不符時
      ，其先前之陳述具有較可信之特別情況，且為證明犯罪事
      實存否所必要者，得為證據。刑事訴訟法第159條第1項、
      第159條之2分別定有明文。查證人即被害人許黃桂玉針對
      詐欺集團成員撥打電話施用詐術之細節、並約定取款之時
      間、地點等情，於警詢時證述綦詳，惟於原審審理時則就
      部分細節未能詳予說明，是就此證述情節前後不一之部分
      ，本院審酌證人於警詢時之證述，係距案發較近之時刻所
      為，記憶應較其於本院審理時為清晰，且較無暇權衡利害
      關係或受他人干預而為不實陳述之餘地，是其於警詢時之
      陳述自具有較可信之特別情況，且為證明被告犯罪事實存
      否所必要，依刑事訴訟法第159條之2之規定，當有證據能
      力。
（二）次按證人、鑑定人依法應具結而未具結者，其證言或鑑定
      意見，不得作為證據。刑事訴訟法第158條之3亦定有明文
      。而被害人乃被告以外之人，本質上屬於證人，其陳述被
      害經過，亦應依人證之法定偵查、審判程序具結，方得作
      為證據。最高法院著有93年臺上字第6578號判例意旨可資
      參照。查被害人許黃桂玉係被告以外之人，其陳述被害之
      經過，本質上屬於證人，惟告訴人於偵查中並未依法具結
      ，揆諸上開說明，其於偵查中所為之言詞陳述（見偵查卷
      宗第86至89頁），應無證據能力。
（三）復按刑事訴訟法關於「鑑定」之規定，除選任自然人充當
      鑑定人外，另設有囑託機關鑑定制度。依刑事訴訟法第
      198條、第208條之規定，不論鑑定人或鑑定機關、團體，
      均應由法院、審判長、受命法官或檢察官視具體個案之需
      要而為選任、囑託，並依同法第206條之規定，提出言詞
      或書面報告，載明鑑定之經過及其結果，於自然人擔任鑑
      定人時，尚應依同法第202條規定於鑑定前具結，始符合
      同法第159條第1項所定得作為證據之「法律有規定」之例
      外情形，至於囑託機關鑑定之情形，因刑事訴訟法第208
      條第2項未準用同法第202條之規定，實際為鑑定之人自無
      須為具結。惟於司法警察機關調查中之案件，為因應實務
      上，或因量大、或有急迫之現實需求，例行性當然有鑑定
      之必要者，例如毒品之種類與成分、尿液之毒品反應，或
      者槍彈有無殺傷力等鑑定，基於檢察一體原則，得由該管
      檢察長對於轄區內之案件，以事前概括選任鑑定人或囑託
      鑑定機關、團體之方式，俾便轄區內之司法警察官、司法
      警察對於調查中之此類案件，得即時送請先前已選任之鑑
      定人或囑託之鑑定機關、團體實施鑑定，以求時效（法務
      部92年9月1日法檢字第0920035083號函參照，刊載於法務
      部公報第312期），此為本院審理相關案件職務上所知悉
      之事項。此種由檢察機關概括選任鑑定人或概括囑託鑑定
      機關、團體，再轉知司法警察官、司法警察於調查犯罪時
      參考辦理之作為，法無明文禁止，係為因應現行刑事訴訟
      法增訂傳聞法則及其例外規定之實務運作而為。此種由司
      法警察官、司法警察依檢察官所概括選任之鑑定人或囑託
      鑑定機關、團體所為之鑑定結果，與檢察官選任或囑託為
      鑑定者，性質上並無差異，同具有證據能力。經查，內政
      部警政署刑事警察局98年10月15日刑紋字第0980134507號
      鑑驗書1份（見偵查卷宗第6至7頁），已詳述該次指紋鑑
      定之經過及其結果，且係由臺灣板橋地方法院檢察署檢察
      長概括授權臺北縣政府警察局板橋分局送請內政部警政署
      刑事警察局鑑定，揆諸前揭說明，得僅由鑑定機關出具書
      面鑑定報告，而無須於審判中以言詞陳述，屬刑事訴訟法
      第159條第1項所稱「法律有規定者」之例外情形，自得作
      為證據。
（四）本案下列所引用認定犯罪事實之其他證據，並無證據證明
      係公務員違背法定程序所取得，且檢察官、被告及辯護人
      於本院準備程序及審判期日時對於證據能力均未予爭執，
      且迄至言詞辯論終結前亦未再聲明異議，本院審酌各該證
      據取得或作成時之一切情況，並無違法、不當或不宜作為
      證據之情事，依刑事訴訟法第158條之4反面解釋及同法第
      159條之5第1項規定意旨，自均得作為證據。
二、認定犯罪事實所憑之證據及理由：
    訊據上訴人即被告孫荻堯（下稱被告）矢口否認有何行使偽
    造公文書犯行，辯稱：被害人許黃桂玉可能指認錯誤，偽造
    公文書上為何有伊指紋伊亦不清楚，伊平常在基隆的KTV當
    服務生云云。惟經查：
（一）證人即被害人許黃桂玉於98年9月4日警詢時指稱：「我於
      98年9月4日14時許接獲自稱其係臺北地方法院的法官之電
      話稱我因涉及詐騙案現為犯罪嫌疑人，如不盡速處理的話
      ，可能會因此凍結我的帳戶且要坐牢禁見，另外還跟我講
      這件事情要保密，電話會被監聽，千萬不可告訴家裡的人
      ，之後那位謊稱法官的人又詢問我帳戶有幾個、分別有多
      少錢等問題，我告訴他後，他說如果要把我涉及之詐騙案
      銷案的話必須要領現金1,200,000元整出來給他，他就可
      以幫我撤銷涉及詐欺案的問題，也不用被抓去坐牢。」、
      「我自郵局（板橋市○○路263號）領前出來後至板橋市
      ○○路216號土地銀行交付現金。總共交付次數1次。」、
      「他與我約定於98年9月4日16時許在板橋市○○路216號
      土地銀行前等，我到上述地址後，犯嫌就出現並詢問我是
      否為許黃桂玉本人，並稱其為收款員，我將現金交付給他
      後，他給我3張文書，分別為2張標記臺灣臺北地方法院檢
      察署政務科之文書及1張收款證明之收據。」等語（見偵
      查卷宗第5頁正、反面），嗣於99年1月23日警詢時，以相
      片指認之方式指認本件被告即是98年9月4日16時許在臺北
      縣板橋市○○路216號土地銀行前向其收取1,200,000元並
      交付2紙公文與1紙收據之犯嫌（見偵查卷宗第55至56頁）
      ；復於原審審理時結證稱：「（問：在98年9月4日的時候
      ，你有沒有被人家騙錢？）有，那時候先有人打電話給我
      ，電話中說王又曾有一條帳，說身分證如果被警察看到，
      我就會被抓走會被判刑，然後對方說他是法官李英傑，要
      1,200,000元，我就說我有一筆定存，對方說我大概過多
      久會被抓走，我有一張定存，我又去郵局領200,000元出
      來，對方又說我所有的存款簿都要，當天下午4點多我去
      領錢，反正對方就一直打電話給我，沒有讓我有喘息的機
      會。」、「（問：你是在哪裡、何時把錢交給誰的？）我
      是在98年9月4日把錢交給對方的，我是何時、何地把錢交
      給對方的，我在警詢筆錄都說的很清楚了。」、「（問：
      你總共交多少錢給對方？）1,200,000元的現金，我還弄
      個袋子裝著1,200,000元給他們。」、「（問：那時候對
      方是如何跟你說要交給誰的？）對方要我到門牌號碼幾巷
      幾號等，我跟對方碰面之後，對方並沒有說他是誰，對方
      就拿法院的資料，例如收據給我看，我就把錢交給對方，
      然後對方離開，我也就跟著離開了，我本來沒有想要報案
      ，想說花錢消災。」、「（問：現在法庭裡面有沒有當初
      那個跟你拿錢的人？）就是在庭的被告。」等語（見原審
      卷第106頁反面、第107頁）。審諸證人上開證述內容連續
      且完整，已就其遭詐騙之經過證述綦詳，核無不合常理或
      矛盾之處，並經被害人提出被告所交付之偽造「台灣台北
      地方法院地檢署政務科」函文、「臺灣台北地方法院檢察
      署政務科偵查卷宗」封面及「臺灣台北地方法院」收據各
      1紙扣案可佐（影本見偵查卷宗第19至20頁）。觀諸上開3
      紙文書內容，非但公署全銜有誤（即「台灣台北地方法院
      地檢署」之部分），函文內容漏洞百出，且臺灣臺北地方
      法院檢察署亦無「政務科」、「監管科」之單位，顯見上
      開3紙文書確係偽造無疑。又經警在上開偽造「台灣台北
      地方法院地檢署政務科」函文之正、反面分別採得編號2
      及編號5指紋，在上開偽造「臺灣台北地方法院」收據之
      反面採得編號4指紋，送內政部警政署刑事警察局鑑定後
      ，認「編號2、4、5指紋，依序與本局檔存孫荻堯指紋卡
      之左拇、左食、左食指指紋相符」，此亦有臺北縣政府警
      察局板橋分局99年4月19日北縣警板刑字第0990014896號
      函、內政部警政署刑事警察局98年10月15日刑紋字第
      0980134507號鑑驗書各1份在卷可稽（見原審卷第44至53
      頁、偵查卷宗第6至7頁），益徵被告確曾接觸上開文書。
      又證人業於原審審理時具結以擔保其證言之憑信性，參以
      證人與被告素不相識，復於原審審理時陳稱：「希望能夠
      多少拿回一點錢，讓我作老本，如果一毛錢都拿不回來的
      話，就算了，被告如果沒有錢，我告也沒有用。」等語（
      見原審卷第108頁），因而未提起刑事附帶民事訴訟之請
      求，足見證人並無向被告求償之意思，衡情當無甘冒涉犯
      偽證罪之風險，蓄意虛構犯罪事實之理。從而，證人之證
      述情節確堪採信，其於98年9月4日接獲詐欺集團成員來電
      詐騙後，依指示提領1,200,000元，於同日16時許，至臺
      北縣板橋市○○路216號土地銀行前，將1,200,000元均交
      與被告，並收受被告所交付之2紙函文及1紙收據之事實，
      洵堪認定。
（二）被告雖以上揭情詞置辯，惟按我國現行刑事訴訟法，雖無
      關於指認犯罪嫌疑人程序之規定，然因指認結果恆對指認
      人造成新的知覺記憶，因此初次指認，仍須採取適當方式
      ，以確保指認之正確性。尤其指認人對原本並不認識之犯
      罪嫌疑人所為容貌特徵等之記憶，僅止於犯罪發生初時匆
      促見面觀察而產生，印象不易深刻，故於實施此種指認，
      自應避免來自調查、偵查人員不當暗示或誘導介入之影響
      。依內政部警政署發布之「警察機關實施指認犯罪嫌疑人
      程序要領」（於90年8月20日訂定發布，92年11月21日修
      正發布），明定司法警察、司法警察官於調查犯罪嫌疑人
      所為之指認，應遵守「於指認前應由指認人先陳述嫌疑人
      的特徵，不得有任何可能暗示、誘導之安排出現；必須告
      訴指認人，犯罪嫌疑人並不一定存在於被指認人之中；應
      採取選擇式之真人列隊指認，而非一對一、是非式的單一
      指認；其供選擇指認之數人在外形上不得有重大的差異；
      實施照片指認，不得以單一相片提供指認，並避免提供老
      舊照片指認」等程序事項。法務部於93年6月23日修正發
      布之「檢察機關辦理刑事訴訟案件應行注意事項」，其第
      99點「對於指認犯罪嫌疑人之方式」，亦有相類似之規範
      ，資為偵查中認有必要為指認時之參考。凡此指認程序之
      規範要領，旨在袪除指認過程可能發生之誤導情事，提高
      指認之正確性，以防制指認錯誤發生，影響偵查或判決結
      果之正確性。是法院如採取未依上開指認程序之規範要領
      所實施之指認為證據者，自宜於判決內說明如何具有確切
      證據，足認指認人於案發時所處之環境，確能對犯罪行為
      人觀察明白、認知犯罪行為人行為之內容，該事後依憑個
      人之知覺及記憶所為之指認為客觀可信之得心證理由及所
      憑證據，以臻翔實；目擊者之指認雖係事實審法院認定犯
      罪事實之有力證據，然指認尤其是被害人之指認亦存在誤
      認之風險，而須有嚴謹之指認程序以防免或降低該風險。
      蓋不論指認者是否誠實、善意，複雜之主、客觀因素或內
      、外在原因，常影響一般人對於週遭事件之感知。如個人
      之偏見、期待、需求、壓力、焦慮、恐懼，可能產生大小
      不一的感知扭曲、曲解；平時之注意能力、關鍵時刻之注
      意程度，乃至陳述時之描述、表達方法及準確性等，亦決
      定指認之正確、可靠與否。而外在觀察環境，如觀察（行
      為）時間之久暫、現場照明、指認距犯罪發生之間隔，以
      及指認程序是否嚴謹、有無明示、暗示或經誘導等，亦可
      能增加錯誤指認之風險。一對一之指認較諸「列隊指認」
      ，更具暗示性，指認程序稍有不當，即易發生誘導效果，
      不得遽信。且指認重在首次，其後逐次修正之指認，無形
      中累積、擴大不真實之記憶，難期真確。我國現行刑事訴
      訟法，雖無關於指認犯罪嫌疑人程序之規定。然內政部警
      政署，於90年8月20日函頒（92年11月21日修正）之「警
      察機關實施指認犯罪嫌疑人程序要領」，明定犯罪嫌疑人
      之指認，除在犯罪現場或其附近當場逮捕者，得使被害人
      或目擊者當面指認外，應進行「列隊指認」。被害人因司
      法警察（官）違反上開規範而為之指認，固無逕予排除之
      必要。然告訴人之告訴，係以使被告受刑事訴追為目的，
      其陳述是否與事實相符，仍應調查其他證據資以審認。告
      訴人之指認等同陳述，若因指認程序之瑕疵而影響正確、
      可靠性，即應有其他補強證據，足以證明指認為真，始得
      援為自由判斷之資料（最高法院97年度臺上字第261號、
      99年度臺上字第2212號判決意旨參照）。經查，被害人於
      99年1月23日警詢時，以相片指認之方式，在臺北縣政府
      警察局板橋分局警員所羅列之6張彩色照片中，指認本案
      被告即是98年9月4日向其收取1,200,000元之行為人，此
      有臺北縣政府警察局指認犯罪嫌疑人紀錄表1紙在卷可稽
      （見偵查卷宗第56頁），觀諸被害人於98年9月4日警詢時
      業已描述犯罪嫌疑人之特徵（見偵查卷宗第5頁反面），
      且在被害人於99年1月23日指認前，警員亦已先行告知犯
      罪嫌疑人並不一定存在於被指認人之中，揆諸前揭說明，
      被害人於99年1月23日警詢時，首次指認本件被告為98年9
      月4日向其收取1,200,000元之行為人，指認程序符合上開
      「警察機關實施指認犯罪嫌疑人程序要領」之規定意旨，
      自堪採信。被告空言被害人可能指認錯誤云云，顯係卸責
      之詞，殊無可採。至被告雖於原審另辯稱：伊平常都待在
      基隆，很少到臺北縣、市，98年9月4日當天伊應該也在基
      隆云云，惟被告業於原審準備程序時陳稱：0000000000號
      門號均係伊在使用，已使用2年多，且沒有借給別人使用
      過等語（見原審卷宗第36頁反面、第37頁），經查詢上開
      門號之雙向通聯紀錄及基地臺位置，雖上開門號於98年9
      月4日14時許並無通聯紀錄以致無法由基地臺位置判斷被
      告之所在，然該日自8時許起至19時許止，上開門號通聯
      之基地臺位置幾乎均在臺北市萬華區及中正區，截至該日
      19時49分許通聯時，始顯現基隆市之基地臺位置，此有遠
      傳電信股份有限公司98年12月14日函所附上開門號之雙向
      通聯紀錄1份為憑，當可以此推認被告當日白天顯非在基
      隆地區。倘被告問心無愧，又何須刻意隱匿行蹤，一再為
      不實之辯解，益徵其供述之憑信性甚低，難認所言屬實。
（三）復按共同正犯，在合同之意思內各自分擔犯罪行為之一部
      ，相互利用他人之行為，以達其犯罪之目的者，即應對全
      部所發生之結果，共同負責；刑法上之共同正犯間，非僅
      就其自己實施之行為負其責任，並在犯意聯絡之範圍內，
      對於他共同正犯所實施之行為，亦應共同負責，最高法院
      著有28年上字第3110號、32年上字第1905號判例意旨均可
      資參照。本件雖無證據證明被告有撥打電話予被害人或有
      實際遂行偽造公文書之行為，惟被告既與詐欺集團成員間
      有犯意聯絡，因而持上開偽造公文書交與被害人，並向被
      害人收取1,200,000元，分擔詐欺取財之部分行為，被告
      自有分擔犯罪行為之一部，並相互利用其他詐欺集團成員
      之行為以遂行犯罪之目的之意，縱被告未親自撥打電話予
      被害人、亦未親自偽造公文書，仍應就全部所發生之結果
      共同負責，併此敘明。
（四）綜上所述，本案事證明確，被告上開所辯均無足採，其犯
      行洵堪認定，應依法論科。
三、論罪科刑之依據：
（一）按刑法上所謂公印或公印文，係專指表示公署或公務員資
      格之印信而言，即俗稱大印與小官章及其印文（最高法院
      69年度臺上字第693號判例意旨參照）；至其形式凡符合
      印信條例規定之要件而製頒，無論為印、關防、職章、圖
      記，如足以表示其為公務主體之同一性者，均屬之；惟倘
      非公署或公務員所用之印信，即為普通印章（最高法院89
      年度臺上字第3155號、84年度臺上字第6118號判決意旨參
      照）。故刑法第218條第1項規定所稱之公印文，係指公署
      或公務員所用之印信蓋用所得之印文而言，否則即為普通
      印文。次按刑法上偽造文書罪，係著重於保護公共信用之
      法益，即使該偽造文書所載名義製作人實無其人，而社會
      上一般人仍有誤信其為真正文書之危險，仍難阻卻犯罪之
      成立（最高法院54年度臺上字第1404號判例意旨參照）；
      又刑法上所稱之「公文書」，係指公務員職務上製作之文
      書，與其上有無使用「公印」無涉；若由形式上觀察，文
      書之製作人為公務員，且文書之內容係就公務員職務上之
      事項所製作，即令該偽造之公文書上所載製作名義機關不
      存在，或該文書所載之內容並非該管公務員職務上所管轄
      ，然社會上一般人既無法辨識而仍有誤信為真正之危險，
      仍難謂非公文書。經查，如附表編號1、3「應沒收之物」
      欄所示之印文，雖有「監管科」、「聯單收據專用」等字
      樣，但均非依印信條例規定，由上級機關所製發之印信蓋
      印以表示該機關資格，尚與公印文之要件不符，而應僅屬
      於偽造之普通印文。次查，如附表所示之文書，形式上均
      已表明係臺灣臺北地方法院檢察署、臺灣臺北地方法院等
      政府機關所出具，其上載有「案號」、「股別」、「案由
      」等欄位，內容又係關於刑事案件之偵辦情形，自有表彰
      該等公署公務員本於職務而製作之意思，縱臺灣臺北地方
      法院檢察署內部並無「監管科」等單位，且其上亦未蓋用
      機關印信，惟已足使人誤信為真，揆諸前揭說明，自仍屬
      偽造之公文書。又被告持如附表所示之偽造公文書交與被
      害人，向被害人詐取財物，自足以生損害於被害人、臺灣
      臺北地方法院、臺灣臺北地方法院檢察署等機關。
（二）是核被告所為，係犯刑法第158條第1項之僭行公務員職權
      罪（起訴書漏未記載本罪，惟業經公訴檢察官提出補充理
      由書予以補正，併此敘明）、同法第216條、第211條之行
      使偽造公文書罪及同法第339條第1項之詐欺取財罪。被告
      偽造印文之行為，為其偽造公文書之部分行為；又其偽造
      公文書後，復持之行使，偽造之低度行為為行使之高度行
      為所吸收，不另論罪。被告與真實姓名年籍均不詳之年詐
      欺集團成員間，有犯意聯絡及行為分擔，均為共同正犯。
      被告僭行公務員職權，並以行使偽造公文書之方式向被害
      人詐欺取財，其僭行公務員職權、行使偽造公文書之行為
      乃屬其詐術行為之一部，是被告係以一行為觸犯上開3罪
      名，為想像競合犯，應依刑法第55條之規定，從一重之行
      使偽造公文書罪處斷。
四、對原判決之評價及上訴之准駁：
    原審以被告本案事證明確，因之適用刑法28條、第158條第
    1項、第216條、第211條、第339條第1項、第55條、第219
    條，刑法施行法第1條之1第1項、第2項前段等規定，並審
    酌被告正值青年，不思正道取財，曾有提供帳戶資料而犯幫
    助詐欺取財罪之前科紀錄（見卷附本院被告前案紀錄表），
    仍不思警惕，為貪圖輕易獲得金錢，竟加入詐欺集團擔任車
    手，利用被害人法律知識不足，易於相信偵查、司法機關之
    心理弱點而為本件犯行，嚴重斲喪人民對偵查、司法機關之
    信賴，犯罪所生危害甚高，且自始至終均未坦承犯行，亦未
    賠償被害人之損失，未見悔悟，兼衡被告之品行、智識程度
    、家庭狀況、犯罪之動機、目的、手段、所生危害、參與之
    程度、犯罪後之態度等一切情狀，量處被告有期徒刑1年6月
    ，並說明扣案如原判決附表「應沒收之物」欄所示之印文，
    均係偽造之印文，不問屬於犯人與否，均應依刑法第219條
    規定宣告沒收。至扣案如附表所示被告於98年9月4日16時許
    在臺北縣板橋市○○路216號土地銀行前交與被害人之3紙偽
    造公文書，既已交由被害人收執，自難認仍係被告所有，又
    非屬違禁物，爰不予宣告沒收。核其認事、用法，均無違誤
    ，量刑亦稱妥適。被告上訴意旨，仍執陳詞否認犯罪，毫無
    可採。其執此上訴意旨任意指摘原判決不當，求予撤銷改判
    ，為無理由，應予駁回。
據上論斷，應依刑事訴訟法第368條，判決如主文。
本案經檢察官羅建勛到庭執行職務。
中    華    民    國    99    年    11    月    30    日
                  刑事第二十庭審判長法  官  楊貴雄
                                    法  官  周明鴻
                                    法  官  林銓正
以上正本證明與原本無異。
如不服本判決，應於收受送達後10日內向本院提出上訴書狀，其
未敘述上訴之理由者並得於提起上訴後10日內向本院補提理由書
（均須按他造當事人之人數附繕本）「切勿逕送上級法院」。
                                    書記官  張淨卿
中    華    民    國    99    年    12    月    2     日
附錄：本案論罪科刑法條全文
中華民國刑法第211條
（偽造變造公文書罪）
偽造、變造公文書，足以生損害於公眾或他人者，處 1 年以上
7 年以下有期徒刑。

司法院資訊處製作；財團法人民間司法改革基金會備份。
